臺灣板橋地方法院刑事判決             100年度易字第2473號
聲  請  人  臺灣板橋地方法院檢察署檢察官
被      告  楊雯証原名楊文政.
上列被告因妨害名譽案件，經檢察官聲請以簡易判決處刑（100
年度調偵字第498 號），本院認不宜以簡易判決處刑，改依通常
程序審理，判決如下：
    主  文
本件公訴不受理。
    理  由
一、聲請簡易判決處刑意旨略以：被告楊雯証（原名楊文政，於
    民國100 年3 月29日更名）與告訴人許月為叔姪關係，雙
    方前因細故而多次發生爭執。詎楊雯証於98年10月24日22時
    30分許，在臺北縣板橋市（現改制為新北市板橋區○○○街
    174 巷22號處所內，因不滿許月要求其配偶楊黃愛枝點香
    讓許月祭拜過世之母親，竟基於公然侮辱之犯意，在多數
    親友在場，得以共見共聞之狀態下，以「幹你娘」等語辱罵
    許月，而公然侮辱許月之名譽。因認被告楊雯証涉犯刑
    法第309 條第1 項之公然侮辱罪嫌等語。
二、按案件有下列情形之一者，應諭知不受理之判決：告訴或請
    求乃論之罪，未經告訴、請求或其告訴、請求經撤回或逾告
    訴期間者。次按第161 條第4 項、第302 條至第304 條之判
    決，得不經言詞辯論為之。刑事訴訟法第303 條第3 款及第
    307 條分別定有明文。
三、本件告訴人許月告訴被告楊雯証涉犯刑法第309 條第1 項
    公然侮辱罪，依同法第314 條規定，須告訴乃論。查告訴人
    於98年10月26日前往臺北縣政府（現改制為新北市政府，下
    同）警察局海山分局就被告楊雯証於98年10月24日，在臺北
    縣板橋市○○街174 巷22號處所，對告訴人辱罵「幹你娘」
    及恫稱要對告訴人潑硫酸等行為報案並製作筆錄，經員警詢
    問：「你是否要對舅舅（楊文政）提出恐嚇、公然侮辱告訴
    ？」，告訴人答：「是。我只要對楊文政提出恐嚇告訴。」
    等語，有臺北縣政府警察局海山分局98年10月26日調查筆錄
    、刑事案件移送書等在卷可稽，堪認告訴人於報案之際並無
    對被告楊雯証提出公然侮辱告訴之意，此外，綜觀全案卷宗
    ，迄100 年4 月30日檢察官偵結本案，以被告涉犯公然侮辱
    罪嫌對本院聲請以簡易判決處刑，並於100 年5 月25日繫屬
    本院為止，對於被告上開公然侮辱犯行有告訴權之人，均未
    於偵查終結前以言詞或書狀向檢察官或司法警察提出告訴之
    意，本案顯未經合法告訴至明。綜上，揆諸首開說明，本院
    爰不經言詞辯論，逕為諭知不受理之判決。
四、據上論斷，應依刑事訴訟法第452 條、第303 條第3 款、第
    307 條，判決如主文。
中    華    民    國    100   年    7     月    26    日
                  刑事第二十三庭  審判長法  官  曾淑娟
                                        法  官  黃苙荌
                                        法  官  劉凱寧
上列正本證明與原本無異。
如不服本判決，應於判決送達後10日內敘明上訴理由，向本院提
出上訴狀 (應附繕本) ，上訴於臺灣高等法院。其未敘述上訴理
由者，應於上訴期間屆滿後20日內向本院補提理由書「切勿逕送
上級法院」。
                                        書記官  李逸翔
中    華    民    國   100    年    7     月    27    日